臺灣嘉義地方法院刑事判決　　　　　　　96年度交訴字第60號
公　訴　人　臺灣嘉義地方法院檢察署檢察官
被　　　告　乙○○
上列被告因公共危險等案件，經檢察官提起公訴（96年度偵字第
8064、9045號），被告於本院行準備程序時就犯罪事實為有罪之
陳述，經本院合議庭裁定適用簡式審判程序，判決如下：
    主  文
乙○○因過失傷害人，處有期徒刑參月。又駕駛動力交通工具肇
事，致人受傷而逃逸，處有期徒刑捌月。應執行有期徒刑拾月。
緩刑參年，並應向被害人甲○○於民國九十八年三月二日前，支
付新台幣壹拾伍萬元完畢，給付方法為自民國九十七年一月一日
起至九十八年三月一日止，於每月一日各向被害人甲○○給付新
臺幣壹萬元，至全部清償完畢為止；如有壹期未履行，視為全部
到期。
    事  實
一、乙○○於民國九十六年十月九日下午一時許，駕駛車牌號碼
    2001－NW號自用小客車，在雲林縣古坑鄉永光村時，因未繫
    安全帶而遭警欲將其攔停取締，詎乙○○見狀後，竟不服取
    締未停車受檢，反加速沿嘉義縣梅山鄉○○○○路由西往東
    方向駛離，旋於該日下午一時十分許，駛至嘉義縣梅山鄉○
    ○○○路二六九‧二公里處時，因見後有警車追趕、前有車
    輛阻擋，其應知車輛行駛時，駕駛人不得駛入來車車道，而
    當時天氣晴、日間自然光線、路面乾燥無缺陷、視距良好，
    並無不能注意之情事，竟為脫免警方追趕，竟加速駛至來車
    車道而欲由左側超越前方車輛，適有甲○○騎乘車牌號碼MB
    E－320號重型機車亦駛至前開路段發生碰撞，致甲○○人、
    車倒地，甲○○因之受有左側造端股骨骨折傷害。詎乙○○
    明知駕車肇事致甲○○受傷，然其竟為逃避員警追緝，未下
    車採取救護或其他必要措施，隨即驅車離開肇事現場而逃逸
    ，嗣警於九十六年十月九日下午二時許，在嘉義縣梅山鄉○
    ○村○○路三七○之三號前，始為警查獲。
二、案經甲○○訴由嘉義縣警察局竹崎分局報告臺灣嘉義地方法
    院檢察署檢察官偵查起訴。
    理  由
一、本件係經被告乙○○於本院準備程序時當庭表示認罪，而以
    簡式審判程序審理，此有本院九十六年十二月十三日準備程
    序筆錄及同日審判筆錄各一份附卷足憑，則依據刑事訴訟法
    第二百七十三條之二、同法第一百五十九條第二項之規定，
    不適用傳聞法則有關限制證據能力之相關規定，合先敘明。
二、上揭事實，業據被告於偵審時自白不諱，並經告訴人甲○○
    偵查中指訴明確，復有道路交通事故調查報告表（一）（二
    ）、道路交通事故現場圖、現場照片附卷可憑；而告訴人確
    因之受有「左側造端股骨骨折」傷害，亦有財團法人佛教慈
    濟綜合醫院大林分院診斷證明書附卷可憑，前開事證互核相
    符，綜上事證，被告自白確與事實相符，要屬無疑；本案關
    於被告肇事致人受傷後逃逸部分事證明確，肇事逃逸犯行，
    應堪認定。
三、按汽車在未劃設慢車道之雙向二車道行駛時，應依在劃有分
    向限制線之路段，不得駛入來車之車道內，道路交通安全規
    則第九十七條第一項第二款定有明文；被告係考領有汽車駕
    駛執照之人，此有上開調查報告表之記載可據，並為其於警
    訊自承，是其對於應遵守上開規定自應知之甚稔，且依卷附
    之道路交通事故調查報告表所載，本件肇事當時係天候晴、
    日間自然光線、柏油路面乾燥、無缺陷、無障礙物、視距良
    好等情，則被告並無不能注意之情事，詎仍疏未注意上開規
    定，因而肇事，致被害人甲○○受傷，足見被告於本件車禍
    確有違反上述交通安全規則而確有過失無疑。被害人甲○○
    則無過失責任。又被害人甲○○因本件車禍受傷，已如前述
    ，被告過失行為與被害人之傷害結果間，顯具有相當因果關
    係。綜上，本件事證明確，被告過失傷害犯行，即堪認定。
四、核被告所為，係犯刑法第二百八十四條第一項前段過失傷害
    罪、同法第一百八十五條之四駕駛動力交通工具肇事致人受
    傷而逃逸罪。被告所犯上開二罪間，罪名互異，犯意各別，
    應予分論併罰。爰審酌被告並無任何犯罪紀錄之素行（有臺
    灣嘉義地方法院檢察署刑案資料查註紀錄表及臺灣高等法院
    被告前案紀錄表各一份附卷可按）；依其陳述，其未婚無子
    女，目前搭鷹架為業、月入新台幣（下同）一萬餘元之生活
    狀況；高中肄業之智識程度；與被害人素不相識；及為避追
    緝而肇事致人受傷後復行逃逸、就車禍負全部過失責任，然
    犯後坦承犯行、與被害人達成和解、除強制責任險保險金外
    願分期給付賠償等一切情狀，各量處如主文所示之刑，並定
    其應執行刑。
五、爰審酌被告未曾受有期徒刑以上之刑之宣告，業如前述，其
    因一時失慮，致罹刑典，事後已坦認犯行，深具悔意，經此
    教訓，應知惕勵，當無再犯之虞，且被害人亦表示願以緩刑
    附分期清償條件同意其緩刑，被告並與被害人達成和解，同
    意賠償十五萬元並分期給付，有本院調解筆錄可稽（見本院
    卷第22頁），本院認其所受宣告之刑，以暫不執行為適當，
    併予宣告緩刑三年。並命被告分期支付十五萬元如主文所示
    ，如一期未履行，視為全部到期（此部分得為民事強制執行
    名義）。
據上論斷，應依刑事訴訟法第二百七十三條之一第一項、第二百
九十九條第一項前段，刑法第一百八十五條之四、第二百八十四
條第一項前段、第五十一條第五款、第七十四條第一項第一款、
第二項第三款，刑法施行法第一條之一第一項、第二項前段，判
決如主文。
本案經檢察官蔡彥守到庭執行職務
中　　華　　民　　國　　96　　年　　12　　月　　17　　日
                  交通法庭  法　官　蔡廷宜
以上正本證明與原本無異。
如不服本判決，應於判決送達後10日內向本院提出上訴狀（應附
繕本）。告訴人或被害人如對於本判決不服者，應具備理由請求
檢察官上訴，其上訴期間之計算係以檢察官收受判決正本之日期
為準。
中　　華　　民　　國　　96　　年　　12　　月　　17　　日
                            書記官  蕭琪男
附錄論罪法條全文：
中華民國刑法第185條之4
（肇事遺棄罪）
駕駛動力交通工具肇事，致人死傷而逃逸者，處6月以上5年以下
有期徒刑。
中華民國刑法第284條
（過失傷害罪）
因過失傷害人者，處6月以下有期徒刑、拘役或5百元以下罰金，
致重傷者，處1年以下有期徒刑、拘役或5百元以下罰金。
從事業務之人，因業務上之過失傷害人者，處1年以下有期徒刑
、拘役或1千元以下罰金，致重傷者，處3年以下有期徒刑、拘役
或2千元以下罰金。
